

SOBRE MÍ

Persona responsable, puntual, con gran sentido de pertenecia y tolerante, con 2 años de experiencia en labores relacionadas con la siembra, poda y mantenimiento de zonas verdes, manejo de herramientas con las respectivas normas de seguridad para dar cumplimiento al objetivo.

CONTACTO



3224537981



Bogotá



Luisenriquechivata72@gmail.com

HABILIDADES

Poda de césped

Mantenimiento jardinería

Siembra de plantas

Luis Enrique Hernández

EXPERIENCIA PROFESIONAL

OPERARIO MANTENIMIENTO ZONAS VERDES | BOSQUE Y CIUDAD

Marzo 2020 - Febrero 2023

- Mantenimiento y poda de césped.
- Recolección de desechos de poda para Disposición
- Siembra, riego, mantenimiento de plantas relacionadas con la jardinería

INDEPENDIENTE | BAR Y LICORES

Febrero 2018 - Octubre 2019

- Venta de licores y servicio de bar
- · Servicio al cliente.
- Administración del negocio

CONDUCTOR

Marzo 2014 - Diciembre 2017

- Conduccion a lugares asignados
- Servicio de mensajería según requerimiento
- Transporte de familiares.

FORMACIÓN

CURSO CONTABILIDAD Y CERTIFICACION DE VENTAS

Diciembre 1992 Junta de accion comunal/ Gobernacion de Cundinamarca

BACHILLER

Colegio Nuevos Libertadores Diciembre 1991

PRIMARIA

Diciembre 1982 Escuela la Flora



La Calera, 21 de Febrero de 2023

B&C_CERT_2023007

CERTIFICACIÓN

BOSQUE & CIUDAD SAS con NIT. 900.740.295-5, hace constar que el señor LUIS ENRIQUE HERNANDEZ CHIBATA identificado con cedula de ciudadanía No. 79.603.421 de Bogotá, labora en nuestra compañía desde el 9 de mayo 2022 con contrato de trabajo a término fijo por un año, desempeñando el cargo de operario de mantenimiento de zonas verdes, con un salario fijo mensual de \$1.160.000 (Un millón ciento sesenta mil pesos m/cte.) más subsidio de transporte.

La presente certificación se expide a solicitud del interesado, en la ciudad de La Calera, a los (21) días del mes de febrero de 2023.

Cordialmente,

ALISSON MOLINA BEJARANO

Bosque\cindad

Gerente administrativa

BOSQUE & CIUDAD SAS